---
title: "minicurso_semabio"
author: "galera do laepp"
output:
  slidy_presentation: default
  powerpoint_presentation: default
---

```{r setup, include = FALSE}
knitr::opts_chunk$set(echo = FALSE)
```

## Slide with Bullets

- Instalar e carregar os pacotes
- Baixar os dados de landmarks
- As análises mais básicas que vocês verão hoje

## Carregando os pacotes

```{r, echo = FALSE}
library (geomorph)
```

`library (geomorph)`

## Vamos utilizar esses arquivos

- Landmarks_S_TUDO.TPS
- Landmarks_O_TUDO.TPS
- Haemulidae_separados_final.csv

## Importando dados - coordenadas

```{r}
#importar coordenadas landmarks
haem_oto <- readland.tps("Landmarks_SEO_TUDO.TPS", specID = "ID")
```
O aviso acima significa que não tem pontos de curvas definidos nesses dados.

`haem_todos <- readland.tps("Landmarks_SEO_TUDO.TPS", specID = "ID")`

## Importando dados - classificadores

```{r}
#importar classifiers
haem_class <- read.csv("Haemulidae_separados_final.csv")
```

`haem_class <- read.csv("Haemulidae_separados_final.csv")`

## transformar os classifiers em fatores

```{r}
habitat <- factor(haem_class$Habitat)
maturacao <- factor (haem_class$Maturacao)
local <- factor (haem_class$Localidade)
especie <- factor (haem_class$Pop)
sexo <- factor (haem_class$Sexo)
```

`habitat <- factor(haem_class$Habitat)`

`maturacao <- factor (haem_class$Maturacao)`

`local <- factor (haem_class$Localidade)`

`especie <- factor (haem_class$Pop)`

`sexo <- factor (haem_class$Sexo)`

## análise de procrustes

a função `gpagen` cria um objeto resultado da `análise generalizada de procrustes`, que basicamente tenta juntar as coordenadas de todos os espécimes o mais próximo possível

`haem_oto_gpa <- gpagen(haem_oto)`

`plot(haem_oto_gpa)`
``` {r, include = FALSE}
haem_oto_gpa <- gpagen(haem_oto)
```

```{r}
plot(haem_oto_gpa)
```

## PCA 

`PCA <- gm.prcomp(haem_oto_gpa$coords, scale = TRUE`
```{r}
PCA <- gm.prcomp(haem_oto_gpa$coords, scale = TRUE)
plot (PCA, col = maturacao)
```

## Visualização resultados da PCA - scores
```{r}
scores.PCA <- PCA$x[,1:3] 
head(scores.PCA)
```
## Visualização resultados da PCA - eigenvalues
```{r}
eigen.PCA <- PCA$d
print(eigen.PCA)
```

`eigen.PCA <- PCA$d`
`print(eigen.PCA)`

## CVA - canonical variate analysis

```{r, eval = FALSE}
haem_sulcus_cva <- CVA (scores.PCA, habitat)

typprobs <- typprobClass (haem_sulcus_cva$CVscores, group = maturacao)

if (require(car)) {
  scatterplot(haem_sulcus_cva$CVscores [,1], haem_sulcus_cva$CVscores[,2], 
              groups = typprobs$groupaffinCV, smooth = FALSE, reg.line = FALSE)
}
```

`haem_sulcus_cva <- CVA (scores.PCA, habitat)`

`typprobs <- typprobClass (haem_sulcus_cva$CVscores, group = maturacao)`

`if (require(car)) {`
` scatterplot(haem_sulcus_cva$CVscores [,1], haem_sulcus_cva$CVscores[,2], `
`             groups = typprobs$groupaffinCV, smooth = FALSE, reg.line = FALSE)`
`}`

## plot da CVA

```{r}
plot (haem_sulcus_cva$CVscores, col = habitat, pch = as.numeric (maturacao), typ = "n", asp = 1,
      xlab = paste ("1st canonical axis", paste (round(haem_sulcus_cva$Var[1,2], 1),"%")),
      ylab = paste ("2nd canonical axis", paste (round(haem_sulcus_cva$Var[2,2], 1), "%")))

text (haem_sulcus_cva$CVscores, as.character(maturacao), col = as.numeric(habitat), cex = 0.5)
```

`plot (haem_sulcus_cva$CVscores, col = habitat, pch = as.numeric (maturacao), typ = "n", asp = 1,`
      `xlab = paste ("1st canonical axis", paste (round(haem_sulcus_cva$Var[1,2], 1),"%")),`
      `ylab = paste ("2nd canonical axis", paste (round(haem_sulcus_cva$Var[2,2], 1), "%")))`

`text (haem_sulcus_cva$CVscores, as.character(maturacao), col = as.numeric(habitat), cex = 0.5)`

## adicionar convex hull

```{r}
for (jj in 1:length (levels (habitat))) {
  ii = levels(maturacao) [jj]
  kk = chull (haem_sulcus_cva$CVscores[habitat == ii, 1:2])
  lines (haem_sulcus_cva$CVscores[habitat == ii, 1][c(kk, kk[1])],
         haem_sulcus_cva$CVscores[habitat == ii, 2][c(kk, kk[1])], col = jj)
}
```

`for (jj in 1:length (levels (habitat))) {`
  `ii = levels(maturacao) [jj]`
  `kk = chull (haem_sulcus_cva$CVscores[habitat == ii, 1:2])`
  `lines (haem_sulcus_cva$CVscores[habitat == ii, 1][c(kk, kk[1])],`
         `haem_sulcus_cva$CVscores[habitat == ii, 2][c(kk, kk[1])], col = jj)`
`}`

## usando o ggplot2

```{r, echo = FALSE}
library (ggplot2)
```

`library (ggplot2)`

